臺灣板橋地方法院刑事判決　　　　　　　 96年度易字第847號
公　訴　人　臺灣板橋地方法院檢察署檢察官
被　　　告　甲○○
上列被告因違反毒品危害防制條例案件，經檢察官提起公訴（95
年度毒偵字第8367號），因被告於本院準備程序中為有罪之陳述
，本院告知被告簡式審判程序之旨，並聽取當事人之意見後，經
合議庭裁定改以簡式審判程序審理，判決如下：
    主  文
甲○○施用第二級毒品，累犯，處有期徒刑伍月。又施用第二級
毒品，累犯，處有期徒刑伍月。應執行有期徒刑捌月。
    事  實
一、甲○○前因違反毒品危害防制條例案件經本院於民國八十九
    年五月二十六日以八十九年度訴字第五八四號刑事判決判處
    有期徒刑八月，經臺灣高等法院於八十九年七月十二日撤回
    上訴而確定，於九十一年三月二十四日縮刑期滿執行完畢，
    另因違反毒品危害防制條例案件，再經本院於九十一年六月
    四日以九十一年度訴字第二三九號刑事判決判處有期徒刑一
    年，於九十一年七月九日經臺灣高等法院以九十一年上訴字
    第二九八九號刑事判決判處撤銷改判應執行有期徒刑一年二
    月，經最高法院於九十二年一月十六日以九十二年度台上字
    第二七五號刑事判決駁回上訴而確定，嗣於九十三年十一月
    一日執行完畢出監。另因施用毒品案件，經臺灣臺中地方法
    院以八十八年度毒聲字第二一四五號裁定送觀察、勒戒後，
    認無繼續施用毒品之傾向，於八十八年四月十四日出所，並
    經臺灣臺中地方法院檢察署檢察官以八十八年度偵字第八五
    一一號為不起訴處分確定；其復因犯施用毒品案件，經本院
    以八十九年度毒聲字第五九七號裁定送觀察勒戒後，認有繼
    續施用毒品之傾向，再經臺灣板橋地方法院以八十九年度毒
    聲字第一二四七號裁定強制戒治，同時經檢察官提起公訴，
    經本院以八十九年度訴字第五八四號判處有期徒刑八月確定
    ，強制戒治部分嗣於八十九年十月七日停止戒治，復經撤銷
    停止戒治，入所執行所餘之戒治期間，至九十年七月二十四
    日強制戒治執行完畢。其於停止戒治期間施用毒品之犯行，
    則經本院以九十一年度訴字第二三九號判決判處有期徒刑一
    年，於九十一年七月九日經臺灣高等法院以九十一年上訴字
    第二九八九號刑事判決判處撤銷改判應執行有期徒刑一年二
    月，復經最高法院於九十二年一月十六日以九十二年度台上
    字第二七五號刑事判決駁回上訴而確定，嗣於九十三年十一
    月一日執行完畢出監。詎其猶不知悔改，於上開觀察、勒戒
    期滿後之五年內再犯施用毒品罪經法院判刑，竟又基於施用
    第二級毒品甲基安非他命之犯意，分別於九十五年十二月六
    日某時許，在其位於臺北縣樹林市○○街四三號三樓之住處
    ，以將甲基安非他命置入吸食器燒烤吸食其煙霧之方式，施
    用甲基安非他命一次。另於九十六年一月二十四日某時許，
    在上址，以同方法施用甲基安非他命一次。嗣先後於九十五
    年十二月八日下午五時五十分許、九十六年一月二十五日下
    午六時二十分許，經警執行搜索，在上址查獲，均經警採集
    其尿液送驗而偵悉上情。
二、案經臺北縣政府警察局樹林分局、臺北縣政府警察局新莊分
    局報告臺灣板橋地方法院檢察署檢察官偵查起訴。因甲○○
    於本院準備程序中為有罪之陳述，經本院合議庭裁定以簡式
    審判程序審理。
    理  由
一、訊據被告甲○○對於前揭犯罪事實均坦承不諱，經查：
（一）被告經警採尿分別送台灣檢驗科技股份有限公司以酵素免
      疫分析法篩檢、氣相層析質譜儀分析法確認，檢驗結果認
      該尿液均呈甲基安非他命陽性反應，此有該公司九十五年
      十二月二十五日CH/ 二○○六/C○五二一號、九十六年二
      月十四日CH/ 二○○七/ 二○○七二號濫用藥物尿液檢驗
      報告、代碼對照表各一份附卷可稽（見九十五年度毒偵字
      第三六七號偵查卷第三十九頁、第十六頁、九十六年度毒
      偵字第一○三一號偵查卷第四十二頁、第四十三頁）。復
      查：
  １、甲基安非他命經口服投與後，約百分之七十於二十四小時
      內自尿中排出，約百分之九十於九十六小時內自尿中排出
      ，由於目前國內尿液中甲基安非他命之檢驗僅為鑑定其是
      否呈陽性反應，尚未定其含量，且甲基安非他命成分之檢
      出與其投與方式、投與量、個人體質、採尿時間與檢測儀
      器之精密度等諸多因素有關，因此僅憑尿液中呈甲基安非
      他命陽性反應，並無法確實推算吸食時間距採集時間之長
      短，惟依上述資料推斷，最長可能不會超過四日即九十六
      小時，此經行政院衛生署藥物食品檢驗局於八十一年二月
      八日以（八一）藥檢壹字第○○一一五六號函釋明在案。
  ２、前揭尿液檢驗報告載明係以GC/MS （即氣相層析質譜儀分
      析法）方法作為確認檢驗之方式，而該方法之原理係檢品
      經氣化後，通過層析管分離純化，再將純化後之成分循序
      送入質譜儀做個別鑑定。因質譜儀所測定之圖譜，在化學
      上被公認具有指紋特性，故可據以完全判定該檢品係為何
      種化合物。是以氣相層析質譜儀（GC/MS） 作藥物及其代
      謝產物之定性及定量分析，幾乎不會有偽陽性反應產生，
      此經台北榮民總醫院於八十三年四月七日以八三北總內字
      第三○五九號函釋明在案。準此被告之尿液經以氣相層析
      質譜儀分析法檢驗，既係呈甲基安非他命陽性反應，顯見
      被告應有在前揭犯罪時間施用第二級毒品甲基安非他命之
      行為甚明。
（二）被告前因施用毒品案件，經臺灣臺中地方法院以八十八年
      度毒聲字第二一四五號裁定送觀察、勒戒後，認無繼續施
      用毒品之傾向，於八十八年四月十四日出所，並經臺灣臺
      中地方法院檢察署檢察官以八十八年度偵字第八五一一號
      為不起訴處分確定；其復因犯施用毒品案件，經本院以八
      十九年度毒聲字第五九七號裁定送觀察勒戒後，認有繼續
      施用毒品之傾向，再經臺灣板橋地方法院以八十九年度毒
      聲字第一二四七號裁定強制戒治，同時經檢察官提起公訴
      ，經本院以八十九年度訴字第五八四號判處有期徒刑八月
      確定，強制戒治部分於八十九年十月七日停止戒治，嗣經
      撤銷停止戒治，入所執行所餘之戒治期間，至九十年七月
      二十四日強制戒治執行完畢。其於停止戒治期間施用毒品
      之犯行，則經本院以九十一年度訴字第二三九號判決判處
      有期徒刑一年，於九十一年七月九日經臺灣高等法院以九
      十一年上訴字第二九八九號刑事判決判處撤銷改判應執行
      有期徒刑一年二月，復經最高法院於九十二年一月十六日
      以九十二年度台上字第二七五號刑事判決駁回上訴而確定
      ，嗣於九十三年十一月一日執行完畢出監，有臺灣高等法
      院被告前案紀錄表附卷可憑，其於觀察、勒戒執行完畢後
      五年內因犯施用毒品罪經法院判刑確定後，再犯本件施用
      第二級毒品甲基安非他命之事實，堪以認定。綜上卷附之
      各項文書等補強證據已足資擔保被告於本院調查、審理中
      所為之上開任意性自白之真實性，依刑事訴訟法第一百五
      十六條第一項、第二項之規定，自得據被告前開任意性自
      白及各該補強證據相互利用，認本件事證明確，被告犯行
      洵堪認定，應予依法論科。
二、按甲基安非他命屬於毒品危害防制條例第二條第二項第二款
    所規定之第二級毒品，核被告二次施用甲基安非他命之行為
    ，均係犯毒品危害防制條例第十條第二項之施用第二級毒品
    罪。其施用前後持有毒品之低度行為，應為施用毒品之高度
    行為所吸收，均不另論罪。被告所犯上開二罪間，犯意各別
    ，應分論併罰。又被告有如事實欄所載刑事科刑及執行紀錄
    ，於九十三年十一月一日執行完畢出監，此有臺灣高等法院
    被告前案紀錄表一份在卷可憑，其受有期徒刑之執行完畢後
    ，五年以內故意再犯本件有期徒刑以上之罪，為累犯，應依
    刑法第四十七條第一項之規定加重其刑。本院審酌被告施用
    毒品，足以戕害其身心，滋生其他犯罪，惡化治安，嚴重損
    及公益，且被告前曾犯施用毒品罪，業經強制戒治及刑罰執
    行完畢釋放，仍未戒斷其施用毒品之惡習，竟再為本件施用
    毒品犯行，顯見其不思悔改，及其犯後坦承犯行，而其施用
    毒品行為於本質上係屬自我戕害行為，反社會性之程度應屬
    較低，及其犯後坦承犯行態度尚稱良好等一切情狀，量處如
    主文所示之刑，並定其應執行之刑，以資懲儆。
三、至九十五年十二月八日扣案之注射針筒五支、分裝袋一只、
    鏟子吸管二支，係被告所有，供其施用第一級毒品海洛因所
    用之物，業據被告於本院審理時供明在卷，復無其他積極證
    據證明上開扣案物品與被告本件施用第二級毒品甲基安非他
    命犯行有關，又非違禁物，且為另案之重要證物，爰不於本
    案宣告沒收。另九十六年一月二十五日扣案安非他命七包、
    海洛因四包、殘渣袋一只、分裝杓一支、磅秤一台、注射針
    筒一支，被告堅詞否認為其所有，復無其他積極證據證明該
    等扣案物與被告施用第二級毒品甲基安非他命犯行有關，且
    為另案之重要證物，爰均不於本案宣告沒收，併此敘明。
據上論斷，應依刑事訴訟法第二百七十三條之一第一項、第二百
九十九條第一項前段，毒品危害防制條例第十條第二項、第二十
三條第二項，刑法第十一條前段、第四十七條第一項、第五十一
條第五款，判決如主文。
本案經檢察官沈志成到庭執行職務。
中　　華　　民　　國　　96　　年　　5 　　月　　25　　日
                  刑事第十五庭  審判長法　官  陳鴻清
                                      法  官  朱嘉川
                                      法  官  劉安榕
上列正本證明與原本無異。
如不服本判決，應於判決送達後十日內向本院提出上訴狀（應附
繕本），上訴於臺灣高等法院。
                                      書記官  楊馥如
中　　華　　民　　國　　96　　年　　5 　　月　　30　　日
附錄本案論罪科刑法條全文：
毒品危害防制條例第10條
施用第一級毒品者，處六月以上五年以下有期徒刑。
施用第二級毒品者，處三年以下有期徒刑。
